

Juan López Sarrelangue Tel: 8361102662 Ing.juanlopezsa@gmail.com

OBJETIVO PROFESIONAL

Integrarme a una empresa que se especializa en el desarrollo de aplicaciones web y móvil además de permitirme demostrar mis habilidades que he adquirido durante mi experiencia profesional como desarrollador, permitiéndome crecer de manera paralela junto a la empresa.

FORMACIÓN ACADÉMICA

Ingeniería En Sistemas Computacionales
Instituto Tecnológico de Ciudad Madero
Técnico en Informática

Centro de Bachillerato Tecnológico Agropecuario

EXPERIENCIA LABORAL

DESARROLLADOR MOVIL / JAVA SANTANDER (CDMX) DICIEMBRE 2018 – ACTUAL

Desarrollo de la aplicación de recompensas de la institución bancaria, toda la parte mobile y la parte backend se estuvo trabajando en equipo, las tecnologías implementadas son Angular 5 (con migración a 9), Ionic 4, cordova, Spring boot, microservicios, Redis, MongoDB, Oracle, Mysql, Hibernate, servicios REST y SOAP.

DESARROLLADOR MOVIL / JAVA SHARKIT (TOLUCA EDO. MÉXICO) JUNIO 2017 - DICIEMBRE 2018

Desarrollo de una aplicación móvil para la administración de tarjetas de confianza o membresías pudiendo hacer las funciones básicas CRUD además de recibir notificaciones publicitarias dentro de la misma, junto a su sistema de administración web, también realicé una aplicación con tecnología de realidad aumentada, entre otras para la administración de operaciones propias en la empresa. Las aplicaciones fueron implementadas utilizando AngularJs, Ionic Framework, Cordova, JQuery, Javascript y plugins respectivos del Framework, además en el BackEnd se utilizó SpringBoot para los sistemas WEB y los servicios REST. Realicé un sistema de gestión documental que permitía a los distintos clientes de la empresa mostrar información a sus usuarios, y realizar algunas transacciones, de igual manera se trabajó con un sistema de

portabilidad para importante empresa de telecomunicaciones en la zona, por último implemente un sistema para la empresa con Alta Disponibilidad (HA) por lo cual configuré los servidores y el servidor de aplicaciones respectivamente. Las tecnologías utilizadas fueron JSP, JSF, primefaces, hibernate y JPA como persistencia de datos, MySQL, Oracle, bootfaces, implementando MVC con spring, Dao, Web Service, Spring security, Tomcat. Realicé una aplicación para firmado electrónico mediante certificados utilizando las tecnologías anteriormente citadas, de igual forma se realizó una aplicación móvil para importante grupo gasolinero utilizando Angular 5 y Ionic 3 del lado de front y backend java con springboot y las tecnologías anteriormente mencionadas.

LIDER DE PROYECTO GRUPO PISSA S.A. DE C.V. (TOLUCA EDO. MÉXICO) MARZO 2016 – MAYO 2017

Desarrollo de un sistema de administración de flotas, tomando en cuenta toda la administración de combustibles, también realicé un sistema de asistencia de empleados interno, de igual forma estuve a cargo de un sistema de seguridad, utilizando herramientas biométricas (registro de huellas, rostro, palmas etc.) y un sistema de geolocalización ,entre otros, manejé webService con EJB´s, JSF, primefaces, hibernate y JPA como persistencia de datos, MySQL, bootfaces, implementando MVC con spring, Dao, Web Service, Spring security.

DESARROLLADOR SEMI SENIOR SDI S.A. DE C.V. (TOLUCA EDO. MÉXICO) JULIO 2015 – FEBRERO 2016

Desarrollo de un sistema de reclutamiento tanto interno como para clientes de la empresa, se trató con datos como candidatos, clientes, proveedores y supervisores para llevar acabo la lógica de negocios, maneje webService con EJB´s, JSF, primefaces, hibernate y JPA como persistencia de datos, MySQL, bootfaces, implementando MVC con spring, Dao, Facade, Ajax.

ANALISTA DESARROLLADOR PISOS, AZULEJOS Y SANITARIOS DEL NORTE S.A. DE C.V FEBRERO 2015 – JULIO -2015

Desarrollo e implementación de un sistema web para la venta de azulejos que cuenta con distintas sucursales alrededor del país. Con una base de datos administrada con Oracle 11g y PL-SQL, utilizando las tecnologías Spring, Ajax, metodología Scrum y los patrones de diseño Front Controller, Facade y MVC. Soporte al sistema de Timetracking desarrollado por la empresa el cual está desarrollado en .NET con una base de datos en SQL Server 2014.

DESARROLLADOR SECRETARIA DE FINANZAS DE TAMAULIPAS SEPTIEMBRE 2014 – ENERO 2015

Se desarrolló un Sistema Web motor de pagos para las áreas administrativas, el objetivo de este sistema es agilizar el proceso de pagos y manejar un reporte de los ingresos totales al día, Usando las tecnologías Spring y Ajax, una base de datos administrada con Oracle 11g, utilizando la metodología Scrum y los patrones de diseño Front Controller y Dao.

DESARROLLADOR DEPORTES VIGA FEBRERO 2014 - AGOSTO 2014

Desarrollo de punto de venta para una cadena de tienda de ropa deportiva donde se maneja una gran variedad de artículos deportivos, el sistema maneja altas, bajas y manejo de reportes en base a los artículos existentes en el almacén. Usando las tecnologías Hibernate y JSF, una base de datos administrada con Oracle 11g, el patrón de diseño Singleton y la metodología Scrum para cumplir las necesidades del cliente. A la par se desarrolló un sistema de trazabilidad e inventarios con lenguaje .NET y utilizando base de datos SQL Server 2008 en el cual se utilizaron herramientas como HTML5, JS y patrón MVC.

DESARROLLADOR SERVITONER S.A. DE C.V. AGOSTO 2013 – ENERO 2014

Mantenimiento de aplicaciones e implementación de módulos para la realización de reportes en el sistema web de la empresa, realización de paginas de error y validación de aplicaciones. Herramientas utilizadas: MySQL, JSF, Scrum, Ajax, Dao y Facade.

HERRAMIENTAS

Java SE, Java 2EE, C++, C#, Python, Visual Basic, JavaScript, PL/SQL, Visual Basic .NET, HTML, HTML5, JSP, Ajax, CSS, XHTML, XML, AngularJs, Ionic Framework, cordova, JQuery, Spring Boot, GraphQL, TensorFlow, Ionic 2, Ionic 3, Ionic 4, Angular 2, Angular 4, Angular 5.

JSF, Spring, Hibernate, Struts, Junit, JPA, primefaces, bootfaces.

MySQL, Oracle 11g, Microsoft Access, SQL Server.

Singleton, Facade, MVC, Dao y Front Controller.

Diagrama de clases, Casos de uso, Diagramas de interacción, Diagrama de estados, Diagrama de actividades, Diagramas de secuencia.

NetBeans, Eclipse, Visual Studio, Monodevelop, SublimeText, Aptana Studio, gEdit, jEdit.

iReport Desinger.

Incremental, Prototipos, Espiral, Cascada, Programación Extrema. Apache, XAMPP, BitNami.

Cursos

- SQL SERVER 2014 ENTERPRISE EDITION 10 Junio 2014
- SEMINARIO DE VISUAL STUDIO 2015 14 Abril 2015

Habilidades

- ✓ Trabajo en equipo
- ✓ Autodidacta
- ✓ Razonamiento lógico
- ✓ Resolución de problemas
- ✓ Análisis

Accesos a Aplicaciones Android

- https://play.google.com/store/apps/details?id=com.mx.shark.it.member card&hl=es
- https://play.google.com/store/apps/details?id=com.mx.sharktech.